Pouvez-vous, svp, très rapidement compléter le fichier de Paul et y inclure tous nos sujets en partenariat avec CA-GIP ?

Vous aurez peut-être besoin de l’aide l’équipe pour des sujets comme Mobius, IDZ, ChangeMan, etc.

J’ai évoqué avec Paul la possibilité de mutualiser à nos points la réunion mensuelle WLM de Frédéric SEQUIN donc à voir comment vous le rappeler dans cet échange. 

Pensez à inclure Nicolas et Rodrigo chaque fois que cela est nécessaire car ce sont des interlocuteurs (représentants LCL) à de nombreux comités avec CA-GIP. De plus je pense qu’il peut-être judicieux de bien définir, ensemble, l’exhaustivité du périmètre actuel.
